臺灣桃園地方法院刑事判決　　　　　　　　　　　　九十三年度交簡上字第四二號
　　上　訴　人
　　即　被　告　乙○○　男　二.
右列上訴人因公共危險案件，不服中華民國九十三年四月二十日臺灣桃園地方法院九
十三年壢交簡字第四六○號第一審簡易判決（聲請案號：九十三年度偵字第三五五五
號），提起上訴，本院管轄之第二審合議庭，判決如左：
    主  文
原判決撤銷。
乙○○服用酒類，不能安全駕駛動力交通工具而駕駛，處罰金貳萬伍仟元，如易服勞
役，以參佰元折算壹日。
    事  實
一、乙○○前因酒後駕車之公共危險案件，經本院九十二年度壢交簡字第五五二號判
    處罰金一萬元確定，甫於民國九十二年十一月十一日繳清罰金執行完畢（不構成
    累犯）。詎其仍不知警惕，復於九十三年二月二十三日晚間七時許，在桃園縣中
    壢市後火車站某小吃店飲酒後，已達不能安全駕駛動力交通工具之狀態下，仍駕
    駛車牌號碼ＬＰ─○四九六號自用小客車，沿中壢市○○路由龍岡地下道方向往
    中興地下道方向行駛，於同日晚間七時五十八分許，行經新興路一百二十二號前
    ，因飲酒過量致判斷力、操控車輛之能力均不如平時未飲酒時之狀況，失控侵入
    對向車道，而撞及丙○○駕駛車牌號碼九Ｎ─四二○六號自用小客車，致該車乘
    客甲○○受傷（丙○○未受傷，甲○○部分未據告訴），嗣為據報前來處理之員
    警將乙○○送醫救治，經抽血檢驗乙○○血液中之酒精濃度為二三三．五ＭＧ／
    ＤＬ，經換算相當於吐氣所含酒精濃度達每公升一‧一六毫克（ＭＧ／Ｌ）。
二、案經桃園縣警察局中壢分局報請臺灣桃園地方法院檢察署檢察官聲請簡易判決處
    刑。
    理  由
一、右揭酒後駕車之犯罪事實，業據被告乙○○於警詢及偵審時坦承不諱（見偵卷第
    六、三二至三四頁、本院卷第二一頁），核與證人丙○○於偵查時所證述之情節
    相符（見偵卷第三八頁），並有生化檢驗報告、汽車駕駛人酒後生理協調平衡檢
    測紀錄卡、道路交通事故調查報告表、舉發違反道路交通管理事件通知單各一紙
    及現場照片十幀附卷可稽（見偵卷第一七、一九、一二至一四、二三至二七頁）
    ，足認被告前開自白與事實相符，而堪以採信。
二、按刑法第一百八十五條之三係抽象危險犯，行為人客觀上已達不能安全駕駛之程
    度，且主觀上知其飲酒可能造成不能安全駕駛結果，竟仍放任自己駕駛，即應認
    有故意，而該當該罪。至於是否達「不能安全駕駛之程度」之認定，應依具體個
    案之實際情形判斷之，依目前醫學一致見解，吐氣酒精濃度達每公升○．二五毫
    克以上時，將使駕駛人產生複雜之技巧障礙、駕駛能力變壞之行為表現，肇事比
    率比一般未飲酒時高出二倍；吐氣酒精濃度達每公升○‧五毫克以上時，將使駕
    駛人產生說話含糊、腳步不穩之行為表現，肇事比率比一般未飲酒時高出七倍；
    吐氣酒精濃度達每公升○‧五五毫克以上時，將使駕駛人產生平衡感與判斷力障
    礙升高之行為表現，肇事比率比一般未飲酒時高出十倍；甚而如吐氣酒精濃度達
    每公升○‧七五毫克時，駕駛人將產生明顯酒醉、步履蹣跚之行為狀態，其肇事
    比率比一般高二十五倍；吐氣酒精濃度如達每公升一毫克時，將造成中度中毒，
    有步態不穩、噁心、嘔吐、精神混惑不清狀態；並認為吐氣酒精濃度達每公升○
    ‧五五毫克以上時，即達絕對「不能安全駕駛之程度」。因該○‧五五毫克之數
    值，係經由實際偵測所得之統計值，為經驗科學上所肯定之客觀實驗數據，是以
    該數值作為絕對不能安全駕駛之標準，不僅不違反經驗法則，且免舉證之困難。
    準此，若吐氣酒精濃度達每公升○‧五五毫克以上時，應認已達不能安全駕駛之
    程度。
三、本件被告呼氣酒精濃度已達每公升一．一六亳克，且進而駕車侵入對向車道撞及
    來車，依前揭說明，已達不能安全駕駛之程度，故本件事證明確，被告犯行洵堪
    認定。核其所為，係犯刑法第一百八十五條之三之服用酒類不能安全駕駛動力交
    通工具而駕駛罪。
四、原審予被告論罪科刑，固非無見。惟查被告僅有因酒後駕車之公共危險案件，經
    本院九十二年度壢交簡字第五五二號判處罰金一萬元確定之前科一次，此有臺灣
    高等法院被告全國前案紀錄表在卷可稽，然原審誤認被告前有因酒後駕車經本院
    判處罰金二萬元、一萬五千元之前案紀錄二次，進而判處被告有期徒刑四月，其
    量刑所據之基礎有誤，前開量刑自有未洽。被告執此提起上訴，為有理由，應由
    本院將原判決撤銷改判。爰審酌被告前因酒後駕車經本院判處罰金一萬元，甫於
    九十二年十一月十一日繳清罰金執行完畢，此見卷附之臺灣高等法院被告全國前
    案紀錄，復於短期內又犯本案，足見其並無悔改之意，並參酌本件犯罪所造成之
    損害及被告犯後坦承犯行之態度等一切情狀，量處如主文所示之刑，併諭知易服
    勞役之折算標準，以示懲戒。
五、按被告經合法傳喚，無正當之理由不到庭者，得不待其陳述，逕行判決，刑事訴
    訟法第三百七十一條定有明文。本件被告經合法傳喚，無正當理由而不到庭，爰
    依前開規定，不待其陳述逕行判決，附此敘明。
據上論斷，應依刑事訴訟法第四百五十五條之一第三項、第三百六十九條第一項前段
、第三百七十一條、第三百六十四條、第二百九十九條第一項前段，刑法第一百八十
五條之三、第四十二條第二項，罰金罰鍰提高標準條例第二條，判決如主文。
本案經檢察官林秀敏到庭執行職務。
中　　　華　　　民　　　國　　九十三　　年　　　八　　　月　　　十　　　日
                                 臺灣桃園地方法院刑事第八庭
                                     審判長法  官  林恆吉
                                           法  官  陳彥宏
                                           法  官  吳為平
右正本證明與原本無異。
不得上訴。
                                           書記官  陳玉芬
中　　　華　　　民　　　國　　九十三　　年　　　八　　　月　　　十　　　日
附錄論罪科刑法條：
中華民國刑法第一百八十五條之三
服用毒品、麻醉藥品、酒類或其他相類之物，不能安全駕駛動力交通工具而駕駛者，
處一年以下有期徒刑、拘役或三萬元以下罰金。
